JUAN CRUZ MARQUEZ

DESARROLLADOR FULL STACK

CONTACTO

353 4124 866

marquezjuanchy@hotmail.com

www.juancruzmarquez.com.ar

Villa Maria, Cordoba, Argentina

HABILIDADES

Python React Docker

PostgreSQL Nestjs HTML

CSS Typescript Mariadb

Javascript Linux Metodologias Agiles

EDUCACION

UTN

2019-2024

Ing. en Sistemas de información

UNSAM

2020

Curso de Python

Udemy

Master en javascript

Node

Instituto La Santísima Trinidad

2008-2014

Secundaria- Bachiller en economía y administración

IDIOMAS

Español - Nativo

Ingles - C1 - Avanzado

SOBRE MI

Soy una persona predispuesta, honesta, sincera y cordial. Aprendiendo a programar desde el 2019. Con conocimientos en lógica y lenguajes de programación. Gran capacidad de análisis y adaptación a nuevos proyectos con aprendizaje ágil. Con experiencia en desarrollo Full Stack de servicios web.

EXPERIENCIA

Desarrollador Full Stack

VEMO 2023-Presente

Actualmente estoy a cargo del backend del modulo de OMS (Operational Management System) de VEMO. Este modulo se encarga de la gestion, administracion y control de cronogramas, turnos, y horarios de los conductores. Además desarrollo el proyecto de Auth, gestion y administracion de usuarios, permisos y roles. Utilizo tecnologias como Typescript, NestJS, Postgres, Azure Bus, Docker, etc.

Desarrollador Full Stack

KPMG 2022-2023

Desarrolle servicios Backend con tecnología Typescript, NestJS, y gestión de bases de datos. Desarrolle servicios Frontend con tecnología como React, TailwindCSS, Typescript. Desarrollo de scripts para automatizar la lectura de archivos en formato PDF con Python y bases de datos.

Profesor Tutor

UTN 2023

Profesor tutor en Programa Testing Argentina 4.0 - UTN. Ayuda a alumnos que realizaron el curso, corrección de prácticas y armado de grupos.

Desarrollador Full Stack

Casa Vila 2019-2022

Fui responsable de crear un sistema de gestión de inventario. Utilicé tecnologías como Python, React y Postgres para desarrollar una aplicación que permitiera realizar un seguimiento en tiempo real de los productos disponibles, gestionar las ventas y generar informes de inventario.